臺灣宜蘭地方法院刑事判決　　　　　　　　　　　　　九十三年度交簡上字第四號
　　上　訴　人　甲○○
右上訴人因公共危險案件，不服中華民國九十三年二月九日本院宜蘭簡易庭九十三年
度宜交簡字第四號第一審判決（聲請簡易判決處刑案號：九十二年度偵字第二二四二
號），提起上訴，本院管轄之第二審合議庭判決如左：
    主  文
上訴駁回。
    事  實
一、甲○○於民國九十二年八月二十四日二十一時許，在其位於宜蘭縣員山鄉○○路
    六十二之八號住處飲用酒類後，明知已無安全駕駛交通工具之能力，竟猶騎乘車
    牌號碼ＬＥＦ─五八０號機車外出，自宜蘭縣員山鄉○○路由南往北方向行駛。
    同日二十一時二十六分許行經該路段九十二之四號前時，因酒後輕度協調功能降
    低而不慎與同因服用酒類，亦有輕度協調功能降低無法安全駕駛交通工具而仍駕
    駛車牌號碼Ｇ五─七六七二號自用小客車，沿該路段往龍潭方向行駛之吳德勝（
    業由本院宜蘭簡易庭判處罰金五千元確定）發生擦撞，復再撞及停置路旁由乙○
    ○所有之車牌號碼ＬＰ─八０五五號自用小客車。嗣經警抵達現場後，測得吳德
    勝呼氣中酒精濃度為每公升零點三毫克，甲○○則於送醫後，抽血檢驗其血液中
    酒精濃度為每毫升三七點一九毫克，換算為呼氣中酒精濃度約為每公升零點一八
    五毫克，依人體酒精代謝情形回溯車禍發生時之呼氣中酒精濃度約為每公升零點
    二二毫克。
二、案經宜蘭縣警察局移送臺灣宜蘭地方法院檢察署檢察官偵查後聲請簡易判決處刑
    。
    理  由
一、訊據被告甲○○固對車禍事故發生後，經行政院衛生署宜蘭醫院對之抽血檢驗而
    測得其血液中酒精濃度為每毫升三七點一九毫克，換算為呼氣中酒精濃度約為每
    公升零點一八五毫克，再依人體酒精代謝情形回溯其車禍發生時之呼氣中酒精濃
    度約為每公升零點二二毫克等情坦承不諱，惟否認於騎乘機車外出前有何飲酒之
    行為，辯稱：其於當日十八時許曾在其上開住處食用燒酒雞約二、三碗而已，且
    其係遭吳德勝駕車不慎撞及，並非無安全駕駛機車之能力等語。然查：
  (一)依臺北榮民總醫院臨床毒物科及中央警察大學交通學系暨交通管理研究所蔡中志
    教授所著酒精濃度與肇事率關係之研究結果，呼氣中酒精濃度達每公升零點二五
    毫克時，已有輕度協調功能降低，肇事率為一般人之二倍。又觀之卷附警製刑法
    第一百八十五條之三案件測試觀察紀錄表所載：甲○○遭警查獲時，有應答含糊
    不清之情形，均徵被告於服用酒類後，安全駕駛動力交通工具之能力確有顯然降
    低之情事甚明。
  (二)依被告甲○○於警詢中自承：當時車速約為每小時四十至五十公里間等語，互核
    吳德勝於警詢中所述：其駕駛行至肇事地點打方向燈減速準備右轉時，甲○○所
    騎乘之機車自後方快速駛近以致發生擦撞等語，再佐以卷附道路交通事故現場圖
    、道路交通事故調查報告表及現場照片所彰顯之客觀情狀，被告甲○○於服用酒
    類後，已非具有安全騎乘機車之能力及其注意程度明顯減低之情，應堪認定。
  (三)總右所陳，被告服用酒類後，因無安全駕駛動力交通工具之能力，仍貿然騎乘機
    車上路以致造成交通安全之實害，事證至臻明確，犯行洵足認定，被告空言否認
    犯行，委無可採。
二、核被告甲○○之所為，係犯刑法第一百八十五條之三之服用酒類，不能安全駕駛
    動力交通工具而駕駛罪。原審認其所犯事證明確據以論罪，且於法定刑度內量處
    被告罰金五千元並諭知易服勞役之折算標準，經核認事用法均無違誤，量刑亦稱
    妥適，被告空執陳詞提起上訴，為無理由，應予駁回。
據上論斷，應依刑事訴訟法第四百五十五條之一第一項、第三項、第三百六十八條，
判決如主文。
本案經檢察官張鳳清到庭執行職務
中      華      民      國      九十三      年    五    月    三十一    日
                                    臺灣宜蘭地方法院交通法庭
                                        審判長法  官  黃  永  勝
                                              法  官  林  楨  森
                                              法  官  陳  嘉  年
右正本證明與原本無異。
不得上訴。
                                              書記官  詹  玉  惠
中      華      民      國      九十三      年    六    月      一      日
